臺灣嘉義地方法院刑事判決　　　　　　　100年度訴字第839號
公　訴　人　臺灣嘉義地方法院檢察署檢察官
被　　　告　林春梅
上列被告因違反毒品危害防制條例案件，經檢察官提起公訴（10
0年度毒偵字第1516號），被告自白犯罪，經合議庭裁定改以簡
式審判程序審理，茲判決如下：
    主  文
林春梅施用第一級毒品，處有期徒刑陸月，如易科罰金，以新臺
幣壹仟元折算壹日；又施用第二級毒品，處有期徒刑貳月，如易
科罰金，以新臺幣壹仟元折算壹日；又施用第二級毒品，處有期
徒刑貳月，如易科罰金，以新臺幣壹仟元折算壹日。應執行有期
徒刑捌月，如易科罰金，以新臺幣壹仟元折算壹日。
    犯 罪 事 實
一、林春梅前因施用毒品案件，經臺灣臺南地方法院以95年度毒
    聲字第416號裁定送勒戒處所執行觀察、勒戒後，認有繼續
    施用毒品之傾向，經該院以97年度毒聲字第173號裁定令入
    戒治處所施以強制戒治1年，於民國98年1月16日執行完畢釋
    放，並經臺灣臺南地方法院檢察署檢察官以98年度戒毒偵字
    第12號為不起訴處分確定。其猶不知戒除毒癮，於前揭觀察
    、勒戒、強制戒治執行完畢釋放後5年內，復基於施用第一
    級毒品之犯意，於100年7月24日下午11時許，在嘉義縣太保
    市○○路190號居處，以將第一級毒品海洛因加水稀釋以注
    射針筒注射之方式，施用第一級毒品海洛因1次。同日施用
    海洛因後，另分別基於施用第二級毒品之犯意，於上開地點
    ，以將第二級毒品甲基安非他命放入燈管內加以燒烤吸食煙
    霧之方式，施用甲基安非他命1次；施用前開甲基安非他命
    之後，復於上開地點，將第二級毒品大麻摻入香菸，以抽菸
    方式施用大麻1次。並於施用前開第一、二級毒品後，旋將
    注射針筒及燈管丟棄。嗣於同年月25日為警經其同意採尿送
    驗，結果呈嗎啡、甲基安非他命及大麻代謝物陽性反應，而
    查悉上情。
二、案經嘉義縣警察局報請臺灣嘉義地方法院檢察署檢察官偵查
    起訴。
    理  由
一、本件被告林春梅所犯係死刑、無期徒刑或最輕本刑為3年以
    上有期徒刑以外之罪，其於準備程序中就被訴事實為有罪之
    陳述，經本院告知簡式審判程序之旨，並聽取公訴人、被告
    之意見後，爰依刑事訴訟法第273條之1第1項規定合議裁定
    由受命法官獨任進行簡式審判程序。
二、訊據被告對其於上揭時、地，施用第一級毒品海洛因、第二
    級毒品甲基安非他命、大麻之犯罪事實，於本院審理中坦承
    不諱（參本院卷第20頁、第29頁至第30頁），而其為警採集
    尿液囑託鑑定結果，亦呈嗎啡（即海洛因進入人體後之代謝
    物）、甲基安非他命及大麻代謝物陽性反應，並有正修科技
    大學超微量研究科技中心100年8月8日、9日所出具之R00-00
    00-000號、R00-0000-000號尿液檢驗報告及嘉義縣警察局查
    獲毒品案件嫌犯尿液真實姓名對照表各乙份在卷可稽（參警
    卷第9頁至第11頁），是上述證據與被告之自白互核一致。
    又被告有事實欄一所載因施用毒品違反毒品危害防制條例而
    受觀察勒戒、強制戒治等情形，此亦有臺灣高等法院被告前
    案紀錄表在卷可憑。是以本件事證已臻明確，被告於觀察、
    勒戒、強制戒治執行完畢釋放後，於5年內再度施用毒品海
    洛因、甲基安非他及大麻命之行為，堪為認定，應予依法論
    科。
三、按海洛因、甲基安非他命及大麻係毒品危害防制條例第2條
    第2項第1款、第2款所明定之第一級、第二級毒品，不得非
    法持有、施用。核被告所為，其施用海洛因部分，係違反毒
    品危害防制條例第10條第1項之施用第一級毒品罪；其施用
    甲基安非他命及大麻部分，分別係犯同條第2項之施用第二
    級毒品罪。其施用第一級毒品海洛因前後持有海洛因、施用
    第二級毒品甲基安非他命及大麻前後持有甲基安非他命及大
    麻之低度行為，應分別為施用海洛因、甲基安非他命及大麻
    之高度行為所吸收，均不另論罪。又被告所犯上開各罪間，
    時間、犯意各別，構成要件互殊，應予分論併罰。爰審酌被
    告高中畢業之智識程度，自陳：已婚，育有1子1女，其子就
    讀大學4年級，其女業已畢業，任職於某百貨公司，原生家
    庭父母均健在，均已80餘歲，婆婆已90高齡，公公已過世，
    家中並無其他需要扶養之親屬等家庭生活狀況，且其有前述
    犯罪及施用毒品遭查獲之紀錄，有臺灣高等法院被告前案紀
    錄表附卷足據，前已因觀察、勒戒、強制戒治執行完畢而經
    不起訴處分，業受毒品危害防制條例對施用毒品人之寬典，
    竟仍一再施用，不知戒除毒癮，而其施用毒品實為戕害自身
    健康之犯罪，於他人固無明顯重大危害，然對社會善良風氣
    已足生不良影響，並斟酌其施用之次數，及其坦承施用毒品
    之犯行之犯後態度等一切情狀，分別量處如主文所示之刑，
    並定其應執行之刑，以資儆懲。至被告雖請求本院為緩刑之
    宣告，惟被告前因施用毒品案件，已因觀察、勒戒、強制戒
    治執行完畢而經不起訴處分，業受毒品危害防制條例對施用
    毒品人之寬典一情，如前所述，其甫於觀察勒戒、強制戒治
    執行完畢年餘，猶未知警惕，即再犯本件施用第一、二級毒
    品案件，足認其有再犯之可能性，而難以信其無再犯之虞，
    是被告請求緩刑云云，難謂妥適，本院認被告並無宣告緩刑
    之必要，附此敘明。至供施用毒品之針筒及燈管並未扣案，
    無從證明均仍存在，為免執行困難，爰不予宣告沒收，併予
    敘明。
據上論斷，應依刑事訴訟法第273條之1第1項、第299條第1項前
段，毒品危害防制條例第10條第1項、第2項，刑法第11條前段、
第41條第1項前段、第8項、第51條第5款，判決如主文。
本案經檢察官楊騏嘉到庭執行職務
中    華    民    國   100    年    12    月    30    日
                    刑事第一庭  法  官  呂美玲
以上正本證明與原本無異。
如不服本判決應於收受判決後10日內向本院提出上訴書狀，並應
敘述具體理由；其未敘述上訴理由者，應於上訴期間屆滿後20日
內向本院補提理由書（均須按他造當事人之人數附繕本）「切勿
逕送上級法院」。
中    華    民    國   100    年    12    月    30    日
                                書記官  洪敏芳
附錄法條：
毒品危害防制條例第10條
施用第一級毒品者，處 6 月以上 5 年以下有期徒刑。
施用第二級毒品者，處 3 年以下有期徒刑。